臺灣臺中地方法院刑事判決
111年度簡上字第125號
上訴人即  
被      告  楊士儀


上列被告因竊盜案件，不服本院中華民國111年2月25日111年度
沙簡字第99號第一審簡易判決（聲請簡易判決處刑案號：111年
度偵字第2902號號），提起上訴，本院管轄第二審之合議庭，判
決如下：
    主    文
上訴駁回。 
楊士儀緩刑貳年。 
    事實及理由
一、本案經本院審理結果，認第一審簡易判決之認事用法及量刑
    均無不當，應予維持，並引用第一審簡易判決記載之犯罪事
    實、證據及理由（如附件）。
二、上訴人即被告楊士儀（下稱被告）上訴意旨原略以：被告與
    告訴人接洽道歉後，告訴人表示如被告認罪悔過，願予被告
    緩刑之機會，另請審酌案發前被告家中變故，母親過世、妹
    妹罹患重大疾病開刀，被告因幫忙照料及疫情關係遭雇主解
    雇，精神狀態不佳、思慮紊亂及家庭生活狀況遭遇困難等情
    ，請給予緩刑之宣告等語。
三、按關於刑之量定及緩刑之宣告，係實體法上賦予法院得為自
    由裁量之事項，倘其未有逾越法律所規定之範圍，或濫用其
    權限，即不得任意指摘為違法（最高法院75年台上字第7033
    號判例參照）。又刑罰之量定，固屬法院自由裁量之職權行
    使，但仍應審酌刑法第57條所列各款事由及一切情狀，為酌
    量輕重之標準，並非漫無限制。在同一犯罪事實與情節，如
    別無其他加重或減輕之原因，下級審法院量定之刑，亦無過
    重或失輕之不當情形，則上級審法院對下級審法院之職權行
    使，原則上應予尊重（最高法院85年度台上字第2446號判決
    意旨參照）。原審以行為人之責任為基礎，審酌被告被告否
    認犯行，惟犯後經查獲後尚配合將所竊得之物品，業經員警
    發還告訴人家福公司之犯後態度，此有臺中市政府警察局清
    水分局贓物認領保管單在卷足稽，兼衡其智識程度、生活狀
    況等一切情狀，量處被告拘役30日及諭知易科罰金之折算標
    準，已具體斟酌刑法第57條規定之一切情狀，並未逾越法律
    所規定之範圍，亦未濫用自由裁量之權限，難認原審量刑有
    何違法或不當之處，揆諸上開判決意旨，自不得指為違法，
    應予維持 。
四、被告上訴請求緩刑宣告，經查：被告未曾因故意犯罪受有期
    徒刑以上刑之宣告，有臺灣高等法院被告前案紀錄表在卷可
    稽，其因一時失慮而犯本案，且犯後與告訴人達成和解，被
    告並以原價買回竊得之商品，告訴人同意予被告無條件緩刑
    之宣告，希望被告遵守條件為：坦承本案罪刑、被告不得再
    進入家樂福量販沙鹿店賣場、不得再有本件犯行，被告如再
    犯將提出告訴嚴懲不貸等情，業據告訴人及被告於本院準備
    程序時供陳明確（見本院卷第74至75頁），及和解書1 份（
    本院卷第53頁）存卷可參。本院審酌本案係因被告家庭經歷
    變故，於身心狀態不佳之情況下所為，且被告始終坦承犯行
    ，並已原價買回竊得之商品，深具悔意，其經此偵審程序及
    刑之宣告，自當知所警惕，信無再犯之虞，是本院綜核上開
    各情，認對被告所宣告之刑，以暫不執行為適當，爰依刑法
    第74條第1 項第1 款規定，併予宣告緩刑2 年。
據上論斷，應依刑事訴訟法第455 條之1第1項、第3項、第373條
、第368條，刑法第74條第1項第1款，判決如主文。
本案經檢察官蔣志祥聲請簡易判決處刑，檢察官藍獻榮到庭執行
職務。
中　　華　　民　　國　　111 　年　　8 　　月　　29　　日
                  刑事第十八庭  審判長法  官  李昇蓉
　　　　　　　　　                    法  官  李依達
　　　　　　　　　                    法  官  侯驊殷
以上正本證明與原本無異。
如不服本判決，應於收受送達後20日內向本院提出上訴書狀（應
附繕本）。
告訴人或被害人如不服判決，應備理由具狀向檢察官請求上訴，
上訴期間之計算，以檢察官收受判決正本之日起算。
                                      書記官  張晏齊
中　　華　　民　　國　　111 　年　　8 　　月　　29　　日
附錄論罪科刑法條：
中華民國刑法第320條
意圖為自己或第三人不法之所有，而竊取他人之動產者，為竊盜
罪，處5年以下有期徒刑、拘役或50萬元以下罰金。
意圖為自己或第三人不法之利益，而竊佔他人之不動產者，依前
項之規定處斷。
前二項之未遂犯罰之。